【裁判字號】    99,交聲,43
【裁判日期】    990304
【裁判案由】    聲明異議
【裁判全文】
臺灣高雄地方法院交通事件裁定          99年度交聲字第43號
原處分機關  高雄市政府交通局
異  議  人  乙○○
上列異議人即受處分人因違反道路交通管理處罰條例案件，對於
原處分機關即高雄市政府交通局於民國98年12月29日所為之處分
（高市交裁字第裁32-B00000000號）聲明異議，本院裁定如下：
    主  文
異議駁回。
    理  由
一、原處分意旨略以：異議人即受處分人（下稱異議人）乙○○
    於民國（下同）98年9 月24日晚間7 時8 分許，駕駛車號ZO
    -8111 號自小客車，行經高雄市○○區○○街128 號時，因
    變換車道不注意來往車輛，與酒後騎乘車號XKI-120 號重型
    機車之甲○○發生擦撞，致甲○○受有左胸挫傷及擦傷、左
    上肢、右肘、雙側下肢多處擦傷之傷害，因認異議人有「汽
    車駕駛人任意跨越兩條車道行駛因而肇事致人受傷」之違規
    ，依道路交通管理處罰條例第45條第12款、第61條第3 項（
    第63條第1 項第1 款漏未記載，應予補充）規定，裁處罰鍰
    新臺幣（下同）600 元，並記違規點數4 點等語。
二、聲明異議意旨略以：異議人於上開時、地駕車右轉駛入自家
    車庫，並無任意跨越兩條車道行駛之違規；且甲○○係酒後
    騎乘機車，酒測值高達每公升0.52毫克，始與異議人發生擦
    撞，並經臺灣高雄地方法院檢察署以98年度偵字第30382 號
    為緩起訴處分，是基於一事不二罰原則，原處分機關不得為
    相歧異之認定，不得再處以異議人行政罰鍰或記違規點數，
    為此聲明異議，請求撤銷原處分等語。
三、按汽車駕駛人，爭道行駛而任意駛出邊線，或任意跨越兩條
    車道行駛，處新臺幣600 元以上1,800 元以下罰鍰；汽車駕
    駛人，駕駛汽車違反道路交通安全規則，因而肇事致人受傷
    者，記違規點數3 點；汽車駕駛人有第45條者，除依原條款
    處罰鍰外，並予記點1 點，道路交通管理處罰條例第45條第
    12款、第61條第3 項及第63條第1 項第1 款分別定有明文。
四、經查，異議人於上開時間駕駛車號ZO-8111 號自小客車，欲
    右轉進入高雄市○○區○○街128 號時，與酒後騎乘車號XK
    I-120 號重型機車之甲○○發生擦撞，甲○○因而受有上揭
    傷害，而異議人所駕駛之上開車輛亦發生右前車門板金刮痕
    及後照鏡撞斷等車損之事實，為異議人所不爭執，並據證人
    甲○○於本院審理時具結證述明確；此外，復有高雄市政府
    警察局舉發違反道路交通管理事件通知單、高雄市政府交通
    局違反道路交通管理事件裁決書、酒精濃度測試表、道路交
    通事故現場圖、道路交通事故調查報告表、道路交通事故談
    話紀錄表、現場照片12張、車籍查詢資料、駕照、行照影本
    、財團法人私立高雄醫學大學附設中和醫院99年2 月23日函
    及附件之甲○○病歷影本等件在卷可稽，是上開事實均堪認
    定。
五、異議人雖辯稱：當時伊駕車右轉駛入自家車庫，並未任意跨
    越兩條車道行駛云云。惟查，證人甲○○於警詢時供稱：肇
    事前，伊駕車沿鼎強街南向北行駛外側慢車道至肇事地時，
    伊左前車身被同向左側「突然右轉」之ZO-8111 號自小客車
    右側擦撞肇事等語，有道路交通事故談話紀錄表附卷可稽；
    其於本院審理時又具結證稱：當時伊騎機車在異議人所駕駛
    車輛之右後方車門旁邊，伊的車速約30至40公里，異議人沒
    有看到伊的機車；異議人沒有打方向燈，就從快車道上直接
    轉入慢車道上他要停車之位置；異議人轉彎時，伊在異議人
    車身旁邊，依據交通規則，異議人應讓直行車先行，如果異
    議人有注意到伊，應該讓伊先行；異議人駕駛之汽車轉彎時
    ，伊的車子已經在他右後方車門旁邊，伊沒有看到異議人打
    方向燈，伊才會反應不及撞到他等語，此有本院訊問筆錄可
    證。本院衡以異議人與證人甲○○於案發後並未相互提出毀
    損或傷害告訴，證人甲○○並已賠償異議人所受車損而相互
    達成和解，亦有警詢及偵訊筆錄可證，足見證人甲○○與異
    議人並無仇怨，應無捏造事實之必要；且證人甲○○於警詢
    及本院審理時之上開證述內容大致相符，並經具結，足以擔
    保其陳述之真實性，是證人甲○○之證述內容應堪信為真。
    復參以現場照片10張，可知案發地點鼎強街為單向2 線道路
    （即1 條快車道、1 條慢車道），而該路段之慢車道上，因
    遭違規停放之汽車（皆以垂直方式停放）佔據，故汽車駕駛
    人無法行駛於慢車道上；再衡諸經驗法則，異議人行駛至肇
    事地點時，為停入慢車道上之「車位（亦以垂直方式停放）
    」，必須以大角度右轉彎之方式，始得駛入該車位，益徵異
    議人確有變換車道不注意來往車輛，而「任意跨越兩條車道
    行駛」之違規，甚為灼然。
六、再者，甲○○雖有酒後駕車之事實，仍無礙於異議人上開交
    通違規之認定，是異議人上開所辯：地檢署已認定甲○○觸
    犯公共危險罪，基於一事不二罰原則，原處分機關不得為相
    歧異之認定云云，尚屬無據。
七、綜上所述，原處分機關以異議人違反道路交通管理處罰條例
    第45條第12款、第61條第3 項、第63條第1 項第1 款規定，
    而裁決異議人罰鍰600 元，並記違規點數4 點，核無違誤，
    異議人指摘原處分違法求予撤銷，為無理由，應予駁回。
中    華    民    國    99    年    3     月    4    日
                  交通法庭  法  官  羅立德
以上正本證明與原本無異。
如不服本裁定應於送達後5日內向本院提出抗告狀。
中    華    民    國    99    年    3     月    4    日
                            書記官  林慧君

司法院資訊處製作；財團法人民間司法改革基金會備份。
